臺灣新竹地方法院刑事判決　　　　　　　　96年度易字第88號
公　訴　人　臺灣新竹地方法院檢察署檢察官
被　　　告　丁○○
　　　　　　　　　　（另案在臺灣新竹監獄新竹分監執行中）
指定辯護人　本院公設辯護人己○○
上列被告因竊盜等案件，檢察官提起公訴（96年度偵字第506 號
），被告於準備程序中就被訴事實為有罪之陳述，檢察官復於準
備程序當庭言詞聲請改依協商程序而為判決，本院裁定進行認罪
協商程序，判決如下：
    主  文
丁○○犯如附表編號一至四所示之罪，各處如附表編號一至四所
示之刑；應執行有期徒刑壹年玖月，扣案之螺絲起子壹把、變造
之「丙○○」中華民國國民身分證影本壹紙及中華民國交通部製
發汽車駕駛執照影本壹紙，均沒收。
    犯罪事實及理由
一、犯罪事實：
（一）丁○○前於民國92年間，因違反毒品危害防制條例案件，
      經垏院於92年10月9日以92年度易字第389號判決判處有期
      徒刑8月確定，復於同年，因竊盜案件，經本院於94年2月
      14日以93年度易字第652號判決判處有期徒刑4月確定，前
      開2罪，經本院於94年6月7日以94年度聲字第383號裁定定
      應執行有期徒刑10月確定，復於94年間，因竊盜案件，經
      本院於94年2月15日以94年度易字第126號判決判處有期徒
      刑11月確定，與前開2 罪接續執行，於95年2月8日縮刑期
      滿執行完畢。
（二）詎丁○○仍不知悔改，竟分別基於意圖為自己不法所有之
      犯意及毀損他人物品之犯意，分別於附表編號1至3所示之
      時間、地點，持其所有客觀上足以傷害人之生命、身體，
      可供兇器使用之螺絲起子1 把，以如表編號1、3所示之方
      式，毀損戊○○所使用、乙○○所使用、丙○○所有之各
      該自小客車（丙○○並未提出毀損告訴）車窗後，造成戊○○、乙○○所使用之自小客車車窗碎裂，無法使用，足
      以生損害於戊○○、乙○○，並竊取如表所示戊○○、丙○○所有如附表編號1、3所示之物品，其中附表編號2 所
      示部分，丁○○持前開螺絲起子1 把，已敲破乙○○所使
      用、停放在該處之車號為6P─6875號自用小客車車窗後，
      欲竊取車內財物，惟因該車車內未放置具有價值之物品，
      致未得手（遭竊贓物明細及贓物返還情形，均詳如附表編
      號1、3 所示）。
（三）曾翰仁於96年1月7日23時許，竊取如附表編號3 所示丙○○所有之中華民國國民身分證（下稱國民身分證）及中華
      民國交通部製發汽車駕駛執照（下稱駕駛執照）後，於96
      年1月8日1時40分前某時，在不詳地點，以換貼自己照片
      於上之方式加以影印後，變造該國民身分證及駕駛執照各
      1份之特種文書，足生損害於丙○○及戶籍管理之正確性
      （丙○○所有之國民身分證及駕駛執照尚未尋獲）。
（四）嗣於96年1月7日21時許，警方在新竹市東區○○○○街與
      金山街口查獲不知情之甲○○所駕駛車號為D5─1662號自
      用小客車內置有曾翰仁所竊得，戊○○所有之照後鏡式測
      速雷達、MP3隨身碟各1組等財物（業已發還予戊○○）；
      再於96年1月8日1時40分許，警方在新竹市○○路○ 段836
      號前扣得曾翰仁持有螺絲起子1 把、變造完成之「丙○○
      」國民身分證及駕駛執照影本各1 份（見偵查卷第43頁）
      ，並起出丙○○所有之灰色背包1袋、新臺幣（下同）600
      元、大潤發購物中心面額500元之提貨券2張、中油公司面
      額40元及400元之加油券各4張、健保卡、XIG─648號機車
      行車執照、中國信託銀行、花旗銀行信用卡、兆豐銀行提
      款卡各1張等財物（業已發還予丙○○）。
二、案經戊○○、乙○○、丙○○訴請新竹市警察局第二分局報
    告臺灣新竹地方法院檢察檢察官偵查起訴，由本院合議庭裁
    定由受命法官獨任改依協商程序而為判決。
三、理  由
（一）證據：
   1. 被告丁○○於警詢、偵查中之供述及於本院準備程序、協
      商程序中對於上揭犯罪事實均坦承不諱。其稱：伊分別於
      如附表編號1至2所示之犯罪時間，搭乘由不知情之證人甲○○所駕駛之車牌號碼D5－1662號自用小客車，行經如附
      表編號1至2所示之犯罪地點後，向證人甲○○佯稱欲找朋
      友而下車後，及如附表編號3 所示之犯罪時間，自行前往
      如附表編號3所示之犯罪地點後，復持其所有之螺絲起子1
      把，以敲破如附表編號1至3所示之告訴人戊○○等人之自
      用小客車車窗之方式，而竊取如附表編號1、3所示告訴人
      戊○○及丙○○之財物後，又於96年1月8日凌晨1時40分
      前某不詳時間，在不詳地點，將伊於如附表編號3所竊取
      之告訴人丙○○所有國民身分證上面及駕駛執照正面，以
      換貼自己照片之方式加以影印，而變造該國民身分證及駕
      駛執照，嗣於96年1月8日凌晨1 時40分許，伊騎乘車牌號
      碼NZ5－937號重型機車行經新竹市○○路○段836號史努比
      電玩店前時，為警盤檢查獲，並當場扣得螺絲起子1 把、
      變造完成之「丙○○」國民身分證及駕駛執照影本各1 份
      、另起出黑色皮包（內有告訴人丙○○所有之物）、灰色
      背包各1 只，且員警自證人甲○○所駕駛之車牌號碼D5－
      1662號自用小客車扣得之手提袋1只及外套1件均為伊所有
      ，而該手提袋及外套內之物品則係伊在不同地點所竊得之
      事實等語（見偵查卷第9至11、68至69、72至73頁，本院
      卷第21、31至32頁）。
   2. 證人甲○○於警詢、偵查中之證述。其稱：他於96年1月7
      日下午某不詳時間，駕駛車牌號碼D5－1662號自用小客車
      欲返回其位在新竹縣竹東鎮○○路49號之住處，其友人即
      被告丁○○請他順道搭載伊前往新竹市關東橋取其停放之
      機車，於路程中行經新竹市忠孝保齡球館時，被告丁○○
      告知他要下車找朋友且隨身攜帶手提袋1 只，約等10幾分
      鍾後，被告丁○○始上車；復行經新竹市○道○路時，被
      告丁○○又告知他要下車找朋友且隨身攜帶手提袋1 只，
      所以他便彎進去巷子裡，在巷口等10幾分鐘後，被告丁○○始上車；後來他將車子開到新竹市關東橋時，被告丁○○卻不下車，他只好繼續將車子開到新竹市○○路與新竹
      縣竹東鎮交會口時，此時被告丁○○又說要下車找朋友且
      隨身攜帶手提袋1 只，所以他又等了被告丁○○約10幾分
      鐘，嗣被告丁○○上車後說便向他說伊朋友沒有錢，便叫
      他將車再開到新竹市關東橋，等他到了新竹市○○街附近
      時，被告丁○○便下車離去，並在車上留有該手提袋1 只
      及其外套1件，而他在該處等待被告丁○○時間不到5分鐘
      ，即遭員警盤檢查獲，並當場扣得被告丁○○所有之手提
      袋1只及其外套1件等物之事實等語（見偵查卷第15至16、
      93頁）。
   3. 證人即告訴人戊○○於警詢之證述。其稱：他於96年1月5
      月晚間8 時30分許，將車牌號碼5965－KM號自用小客車停
      放在新竹市○○路196號前之停車場，嗣於同年月8日上午
      8 時50分許經員警通知後，始發現該自用小客車之右前車
      窗被撬破，且放置在該車內之照後鏡式測速雷達器及MP3
      隨身碟各1 組均遭竊之事實等語（見偵查卷第20至21頁）
      。
   4. 證人即告訴人乙○○於警詢之證述。其稱：她於96年1月7
      月晚間6時15分許，前往新竹縣竹東鎮○○路○段1025號附
      近之熱海快炒店用餐，並將車牌號碼6P－6875號停放在新
      竹縣竹東鎮○○路○ 段1025號後方之停車場內，嗣發現該
      小用小客車之左前車窗被撬破、左前葉子板有刮傷，且車
      內有被翻動過，但因車內沒有置放貴重物品，故沒有遭竊
      任何財物等語（見偵查卷第23至24頁）。
   5. 證人即告訴人丙○○於警詢之證述。其稱：他於96年1月8
      月凌晨2時許，發現其停放在新竹市○○路上之車牌號碼
      H8－6980號自用小客車內之灰色背包1只（內有現金600元
      、大潤發購物中心面額500元提貨券2張、中國石油股份有
      限公司面額50元及400元加油券各4張、國民身分證、健保
      卡、駕駛執照、車牌號碼XIG－648號機車行車執照、中國
      信託商業股份有限公司與花旗銀行股份有限公司之信用卡
      、兆豐國際商業銀行股份有限公司與中華郵政股份有限公
      司之提款卡、亞信電子科技有限公司大門出入磁卡各1 張
      、國道高速公路回數票5張等物）遭竊之事實等語（見偵
      查卷第17至18頁）。
   6. 扣案之螺絲起子1 把（保管字號：96年度保管字第67號，
      扣押物品清單見偵查卷第87頁）。
   7. 新竹市警察局第二分局關東橋派出所贓物認領保管單2 紙
      （其中告訴人戊○○遭竊之照後鏡式測速雷達器、MP3 隨
      身碟各1 組等物均業經發還，而告訴人丙○○遭竊之財物
      ，僅現金600元、大潤發購物中心面額500 元提貨券2張、
      中國石油股份有限公司面額50元及400元加油券各4張、健
      保卡、車牌號碼XIG－648號機車行車執照、中國信託商業
      股份有限公司與花旗銀行股份有限公司之信用卡、兆豐國
      際商業銀行股份有限公司之提款卡各1張及灰色背包1只等
      物業經發還）等（見偵查卷第34、35頁）。
   8. 被告丁○○變造之「丙○○」國民身分證及駕駛執照影本
      各1紙等（見偵查卷第43至44頁）。
   9. 犯罪工具及現場查獲採證照片22張（見偵查卷第46至56頁
      ）。
   10. 新竹市警察局第二分局96年1月7日晚間9時0分起至50分止
      之搜索扣押筆錄、96年1月8日凌晨1時44分起至2時10分止
      之搜索扣押筆錄、扣押物品目錄表（見偵查卷第36至38、
      39至41、42頁）。
   11. 車牌號碼H8－6980號、5965－KM號之車籍作業系統－查詢
      認可資料各1紙（見偵查卷第45、46頁）。
   12. 綜上，本件被告丁○○犯行明確，應依法予以論科。
（二）核被告丁○○持所有螺絲起子1 把以如附表編號1、3所示
      之方式，竊取告訴人戊○○、丙○○所有財物，均係犯刑
      法第321 條第1項第3款之攜帶兇器加重竊盜罪，又持所有
      螺絲起子1把，以附表編號2之方式，竊取告訴人乙○○車
      內財物，惟未取得財物之行為，則係犯刑法第321條第2項
      、第1項第3款之加重竊盜未遂罪。被告丁○○持螺絲起子
      1 把，敲破如附表所示編號1、2告訴人戊○○、乙○○所
      使用之自小客車車窗玻璃，足以生損害於告訴人戊○○、
      乙○○，所為係犯刑法第354 之毀損器物罪。又被告丁○○在竊取之告訴人丙○○所有國民身分證上面及駕駛執照
      正面，以換貼自己照片之方式加以影印，而變造該國民身
      分證及駕駛執照影本各1紙，所為係犯刑法第212條之變造
      特種文書罪。次第：
   1. 被告丁○○所犯如附表編號1、2、3所示之加重竊盜罪、
      加重竊盜未遂罪，分別與毀損器物罪係一行為觸犯數罪名
      ，屬想像競合，應分別從一重之加重竊盜罪、加重竊盜未
      遂罪處斷。
   2. 按數行為於同時同地或密切接近之時地實施，侵害同一之
      法益，各行為之獨立性極為薄弱，依一般社會健全觀念，
      在時間差距上，難以強行分開，在刑法評價上，以視為數
      個舉動之接續施行，合為包括之一行為予以評價，較為合
      理，方屬接續犯之範疇，最高法院86年臺上字第3295號判
      例意旨可資參照。足見「接續犯」之成立係以時、空密接
      性為前提要件，即透過對於同一法益之同種類侵害行為繼
      續不間斷之實行，業已稀釋個別行為之獨立性，致使刑法
      評價時將之視為單一、整體之犯罪行為，以符合社會一般
      人對於行為概念之認知，並與行為人之犯罪目的相互結合
      。惟查被告丁○○先後如附表編號1至3所示之3 次加重竊
      盜犯行，固在同日，惟係在不同地點、不同人所有之財物
      ，是此3 次加重竊盜行為均具有相當之獨立性，在社會評
      價上得將之分別評斷為數行為，自與接續犯之一行為要件
      有間，是以本件被告丁○○所犯3次加重竊盜、加重竊盜
      未遂犯行，均應予以分論併罰。
   3. 被告丁○○前於92年間，因違反毒品危害防制條例案件，
      經垏院於92年10月9日以92年度易字第389號判決判處有期
      徒刑8月確定，復於同年，因竊盜案件，經本院於94年2月
      14日以93年度易字第652號判決判處有期徒刑4月確定，前
      開2罪，經本院於94年6月7日以94年度聲字第383號裁定定
      應執行有期徒刑10月確定，復於94年間，因竊盜案件，經
      本院於94年2月15日以94年度易字第126號判決判處有期徒
      刑11月確定，與前開2 罪接續執行，於95年2月8日縮刑期
      滿執行完畢等情，有臺灣高等法院被告前案紀錄表、臺灣
      新竹地方法院檢察署刑案資料查註紀錄表各1 份在卷可稽
      ，其前受有期徒刑執行完畢，於5 年以內故意再犯本件最
      重本刑為有期徒刑以上上開4之罪，均為累犯，應均依刑
      法第47條第1項之規定加重其刑。
   4. 被告丁○○著手於如附表編號2 所示之竊盜行為而未得逞
      ，應依刑法第25條第2 項之規定，減輕其刑，並依法先加
      後減之。
   5. 扣案之螺絲起子1 把、變造之「丙○○」國民身分證及駕
      駛執照影本各1 紙，分別為被告丁○○所有，供犯罪所用
      之物及因犯罪所生之物，業據被告丁○○於本院訊問時供
      承明確（見本院卷第31、50頁），分別爰依刑法第38條第
      1項第2、3款之規定，均為沒收之諭知。
四、本件經檢察官與被告丁○○於審判外達成協商之合意且被告
    丁○○已認罪，其合意內容為：
（一）被告丁○○所犯如附表編號1 所示加重竊盜罪部分，願受
      科刑範圍為有期徒7月。
（二）被告丁○○所犯如附表編號2 所示加重竊盜未遂罪部分，
      願受科刑範圍為有期徒6月。
（三）被告丁○○所犯如附表編號3 所示加重竊盜罪部分，願受
      科刑範圍為有期徒7月。
（四）被告丁○○所犯如附表編號4 所示變造特種文書罪部分，
      願受科刑範圍為有期徒4月。
（五）應執行有期徒1年9月。
（六）經查，上開協商合意並無刑事訴訟法第455條之4第1 項所
      列情形之一，檢察官聲請改依協商程序而為判決，本院爰
      不經言詞辯論，於協商合意範圍內為協商判決，合予敘明
      。
五、應適用之法條：刑事訴訟法第455條之4第2項、第455條之8
    、第455條之11第2項、第454條，刑法第212條、第321條第1
    項第3款、第2 項、第55條、第47條第1項、刑法第25條第2
    項、第51條第5款、第38條第1 項第2款、第3 款。
六、協商判決除有刑事訴訟法第454條之4第1項第1款於本訊問程
    序終結前，被告撤銷協商合意或檢察官撤回協商聲請者；第
    2款被告協商之意思非出於自由意志者；第4款被告所犯之罪
    非第455條之2第1項所定得以協商判決者；第6款被告有其他
    較重之裁判上一罪之犯罪事實者；第7 款法院認應諭知免刑
    或免訴、不受理者情形之一，及違反同條第2 項「法院應於
    協商合意範圍內為判決；法院為協商判決所科之刑，以宣告
    緩刑或2 年以下有期徒刑、拘役或罰金為限」之規定者外，
    不得上訴。
七、如有上開可得上訴之情形，而不服本件判決，得自收受判決
    送達之日起10日內，向本院提出上訴書狀，上訴於第二審法
    院。
本案經檢察官林奕到庭執行職務
中    華    民    國    96    年     3    月    30    日
                  臺灣新竹地方法院刑事第四庭
                          法  官  劉兆菊
上正本證明與原本無異。
                          書記官  蕭汝芳
中    華    民    國    96    年     3    月    30    日
附錄犯罪科刑法條
中華民國刑法第212條
（偽造變造特種文書罪）
偽造、變造護照、旅券、免許證、特許證及關於品行、能力服務
或其他相類之證書、介紹書，足以生損害於公眾或他人者，處 1
 年以下有期徒刑、拘役或 3 百元以下罰金。
中華民國刑法第321條
（加重竊盜罪）
犯竊盜罪而有左列情形之一者，處 6 月以上、 5 年以下有期徒
刑：
一  於夜間侵入住宅或有人居住之建築物、船艦或隱匿其內而犯
    之者。
二  毀越門扇、牆垣或其他安全設備而犯之者。
三  攜帶兇器而犯之者。
四  結夥三人以上而犯之者。
五  乘火災、水災或其他災害之際而犯之者。
六  在車站或埠頭而犯之者。
前項之未遂犯罰之。
附表：
 ┌──┬─────┬─────┬─────┬─────┬──────────┬───────┬────────┐
 │編號│犯 罪時 間│犯 罪地 點│犯 罪方 式│被害人車輛│ 被  害  人  物  品 │備          註│認罪協商罪名及宣│
 │    │          │          │          │          │                    │              │告刑（所犯法條）│
 ├──┼─────┼─────┼─────┼─────┼──────────┼───────┼────────┤
 │ 1  │96年1月7日│新竹市八德│先搭乘不知│戊○○使用│戊○○所有之照後鏡式│業經發還予林宜│丁○○攜帶兇器竊│
 │    │下午5 時許│路196 號附│情之甲○○│車牌號碼59│測速雷達器、MP3 隨身│甲（贓物認領保│盜，累犯，處有期│
 │    │。        │近。      │所駕駛車號│65－KM號自│碟各1組等物。       │管單1 紙見偵查│徒刑柒月；扣案之│
 │    │          │          │D5─1662號│用小客車。│                    │卷第34頁）。  │螺絲起子壹把，沒│
 │    │          │          │自用小客車│          │                    │              │收之（刑法第321 │
 │    │          │          │至犯罪地點│          │                    │              │條第1項第3款）。│
 │    │          │          │下車後，復│          │                    │              │                │
 │    │          │          │持其所有之│          │                    │              │                │
 │    │          │          │螺絲起子1 │          │                    │              │                │
 │    │          │          │把，以敲破│          │                    │              │                │
 │    │          │          │被害人車輛│          │                    │              │                │
 │    │          │          │之車窗後入│          │                    │              │                │
 │    │          │          │內竊取。  │          │                    │              │                │
 ├──┼─────┼─────┼─────┼─────┼──────────┼───────┼────────┤
 │ 2  │96年1月7日│新竹縣竹東│同上。    │乙○○使用│ 無。               │              │丁○○攜帶兇器竊│
 │    │晚間7 時許│鎮○○路4 │          │車牌號碼6P│                    │              │盜，未遂，累犯，│
 │    │。        │段1025號後│          │－6875號自│                    │              │處有期徒刑陸月；│
 │    │          │方之停車場│          │用小客車。│                    │              │扣案之螺絲起子壹│
 │    │          │附近。    │          │          │                    │              │把，沒收之（刑法│
 │    │          │          │          │          │                    │              │第321條第2項、第│
 │    │          │          │          │          │                    │              │1項第3款）。    │
 ├──┼─────┼─────┼─────┼─────┼──────────┼───────┼────────┤
 │ 3  │96年1月7日│新竹市力行│自行前往犯│丙○○使用│丙○○所有之灰色背包│除丙○○所有之│丁○○攜帶兇器竊│
 │    │晚間11時許│路上。    │罪地點後，│之車牌號碼│1袋（內置有現金600元│國民身分證、駕│盜，累犯，處有期│
 │    │。        │          │復持其所有│H8－6980號│、大潤發購物中心面額│駛執照、中華郵│徒刑柒月；扣案之│
 │    │          │          │之螺絲起子│自小客車  │500元提貨券2張、中國│政股份公司之提│螺絲起子壹把，沒│
 │    │          │          │1 把，以敲│。        │石油股份有限公司面額│款卡、亞信電子│收之（刑法第321 │
 │    │          │          │破被害人車│          │50元及400元加油券各4│科技有限公司大│條第1項第3款）。│
 │    │          │          │輛之車窗後│          │張、國民身分證、健保│門出入磁卡各1 │                │
 │    │          │          │內竊取。  │          │卡、駕駛執照、車牌號│張、國道高速公│                │
 │    │          │          │          │          │碼XIG－648號機車行車│路回數票5張未 │                │
 │    │          │          │          │          │執照、中國信託商業股│尋獲外，其餘物│                │
 │    │          │          │          │          │份有限公司、花旗銀行│品業經發還予馬│                │
 │    │          │          │          │          │股份有限公司之信用卡│榮臨（贓物認領│                │
 │    │          │          │          │          │、兆豐國際商業銀行股│保管單1紙見偵 │                │
 │    │          │          │          │          │份有限公司、中華郵政│查卷第35頁）。│                │
 │    │          │          │          │          │股份有限公司之提款卡│              │                │
 │    │          │          │          │          │、亞信電子科技有限公│              │                │
 │    │          │          │          │          │司大門出入磁卡各1 張│              │                │
 │    │          │          │          │          │、國道高速公路回數票│              │                │
 │    │          │          │          │          │5張等物。           │              │                │
 ├──┼─────┼─────┼─────┼─────┼──────────┼───────┼────────┤
 │ 4  │96年1月8日│不詳地點  │將丙○○所│          │                    │變造丙○○國民│丁○○變造特種文│
 │    │凌晨1 時40│          │有國民身分│          │                    │身分證及駕駛執│書，累犯，處有期│
 │    │分前某不詳│          │證上面及駕│          │                    │照影本各1紙。 │徒刑肆月，變造之│
 │    │時間。    │          │駛執照正面│          │                    │              │「丙○○」中華民│
 │    │          │          │，以換貼自│          │                    │              │國國民身分證影本│
 │    │          │          │己照片之方│          │                    │              │壹紙及中華民國交│
 │    │          │          │式加以影印│          │                    │              │通部製發汽車駕駛│
 │    │          │          │而變造。  │          │                    │              │執照影本壹紙，均│
 │    │          │          │          │          │                    │              │沒收。（刑法第21│
 │    │          │          │          │          │                    │              │2條）。         │
 └──┴─────┴─────┴─────┴─────┴──────────┴───────┴────────┘
